臺灣臺中地方法院刑事判決
110年度交易字第754號
公  訴  人  臺灣臺中地方檢察署檢察官
被      告  張家魁


上列被告因過失傷害案件，經檢察官提起公訴（110年度偵字第4
401號），被告於本院準備程序進行中，就被訴事實為有罪之陳
述，經本院告知簡式審判程序意旨，並聽取當事人之意見後，裁
定依簡式審判程序審理，判決如下：
    主    文
張家魁犯汽車駕駛人，行經行人穿越道不依規定讓行人優先通行
，因過失傷害人罪，處有期徒刑貳月，如易科罰金，以新臺幣壹
仟元折算壹日。
    犯罪事實及理由
一、本案犯罪事實及證據，除證據部分補充「被告張家魁於本院
    準備程序及審理程序中之自白」（本院卷第51、89頁）以外
    ，其餘均引用檢察官起訴書之記載（如附件）。
二、本件被告所犯為死刑、無期徒刑、最輕本刑為3年以上有期
    徒刑以外之罪，亦非屬高等法院管轄之第一審案件，其於準
    備程序進行中，先就被訴事實為有罪之陳述，經本院告知簡
    式審判程序之旨，並聽取當事人之意見後，本院裁定依刑事
    訴訟法第273條之1規定，依簡式審判程序審理，是本案之證
    據調查，依刑事訴訟法第273條之2規定，不受同法第159條
    第1項、第161條之2、第161條之3、第163條之1及第164條至
    第170條規定之限制，合先敘明。　　
三、按刑法總則之加重，係概括性之規定，所有罪名均一體適用
    ；刑法分則之加重，係就犯罪類型變更之個別犯罪行為予以
    加重，成為另一獨立之罪名；道路交通管理處罰條例第86條
    第1項關於汽車駕駛人，無駕駛執照駕車、酒醉駕車、吸食
    毒品或迷幻藥駕車、行駛人行道或行經行人穿越道不依規定
    讓行人優先通行，因而致人受傷或死亡，依法應負刑事責任
    者，加重其刑至2分之1之規定，係就刑法第276 條第1項之
    過失致人於死罪、同條第2項之業務過失致人於死罪，同法
    第284條第1項之過失傷害（及致重傷）罪、同條第2項之業
    務過失傷害（及致重傷）罪之基本犯罪類型，對於加害人為
    汽車駕駛人，於從事駕駛汽車之特定行為時，或於行駛人行
    道、行經行人穿越道之特定地點，不依規定讓行人優先通行
    ，因而致人受傷或死亡之特殊行為要件予以加重處罰，已就
    上述刑法第276條第1、2項，同法第284條第1、2項各罪犯罪
    類型變更之個別犯罪行為予以加重，而成另一獨立之罪名，
    自屬刑法分則加重之性質（最高法院99年度台非字第198號
    判決意旨參照）。上開判決意旨於108年5月29日修正公布之
    刑法第276條、第284條亦應有其適用。
四、核被告所為，係犯道路交通管理處罰條例第86條第1項、刑
    法第284條前段之汽車駕駛人，行經行人穿越道不依規定讓
    行人優先通行，因過失傷害人罪，並應依道路交通管理處罰
    條例第86條第1項規定，加重其刑。又本案車禍發生後，報
    案人或勤指中心轉來資料未報明肇事人姓名，臺中市政府警
    察局第二分局第二交通分隊警員陳振豪依據勤指中心之轉報
    前往現場處理時，並不知肇事者為何人，係被告在場主動向
    其坦承為肇事駕駛人等情，此有臺中市政府警察局道路交通
    事故肇事人自首情形紀錄表1紙附卷可稽(見偵卷第87頁)，
    故在有偵查權限之警員到場處理前，警員既不知犯罪人為何
    人，仍屬未發覺之罪，而被告對於該未發覺之罪主動坦承其
    係行為人，核與自首成立之要件相符，爰依刑法第62條前段
    規定減輕其刑，並依法先加後減之。
五、爰以行為人之責任為基礎，審酌被告本應注意車前狀況，隨
    時採取必要之安全措施，且行經行人穿越道應依規定讓行人
    優先通行，卻疏未注意因而肇事致告訴人受傷，且告訴人所
    受傷勢非輕：惟考量告訴人違反號誌行走於行人穿越道通過
    路口亦同為本件肇事原因，另被告犯後於本院準備程序及審
    理程序中坦承犯行，亦曾嘗試與告訴人洽談賠償事宜，然而
    因雙方和解金額差距太大而未能達成和解，此有本院臺中簡
    易庭調解事件報告書1份附卷可參（本院卷第67頁）；兼衡
    被告未曾經法院判刑，素行尚可，以及被告自述高中畢業之
    智識程度、目前為印刷製造之員工、有一子需扶養、目前與
    該子及配偶同居、經濟狀況普通之生活狀況、檢察官與告訴
    代理人就量刑輕重所表示之意見等一切情狀（本院卷第90頁
    ），量處如主文所示之刑，並諭知易科罰金之折算標準。
據上論斷，應依刑事訴訟法第273條之1第1項、第299條第1項前
段、第310條之2、第454條第2項，道路交通管理處罰條例第86條
第1項，刑法第11條前段、第284條前段、第62條前段、第41條第
1項前段，刑法施行法第1條之1第1項，判決如主文。 
本案經檢察官楊仕正提起公訴，檢察官張溢金到庭執行職務。
中　　華　　民　　國　　111 　年　　1 　　月　　4 　　日
                  刑事第二十庭  法  官  林秉賢
以上正本證明與原本無異。
如不服本判決應於收受送達後20日內向本院提出上訴書狀，並應
敘述具體理由；其未敘述上訴之理由者，應於上訴期間屆滿後20
日內向本院補提理由書（均須按他造當事人之人數附繕本）「切
勿逕送上級法院」。
告訴人或被害人如不服判決，應備理由具狀向檢察官請求上訴，
上訴期間之計算，以檢察官收受判決正本之日起算。
    　                    　　　書記官 詹東益
中　　華　　民　　國　　111 　年　　1 　　月　　4 　　日
附錄本案論罪科刑法條全文：
道路交通管理處罰條例第86條第1項：
汽車駕駛人，無駕駛執照駕車、酒醉駕車、吸食毒品或迷幻藥駕
車、行駛人行道或行經行人穿越道不依規定讓行人優先通行，因
而致人受傷或死亡，依法應負刑事責任者，加重其刑至二分之一
。
中華民國刑法第284條：
因過失傷害人者，處1年以下有期徒刑、拘役或10萬元以下罰金
；致重傷者，處3年以下有期徒刑、拘役或30萬元以下罰金。
【附件】：臺灣臺中地方檢察署檢察官起訴書（110年度偵字第4
401號）